臺灣高雄地方法院刑事判決　　　　　　　　　　　 九十三年度易字第五九三號
　　公　訴　人　臺灣高雄地方法院檢察署檢察官
　　被　　　告　乙○○
右列被告因竊盜案件，經檢察官提起公訴（九十三年度速偵字第八二號），及請求併
辦（九十三年度偵字第六○七二號、九十三年度速偵字第八五九號）本院受理後，經
被告於準備程序中就被訴事實為有罪之陳述，並聽取當事人意見後，本院合議庭裁定
依簡式審判程序審理，判決如左：
    主  文
乙○○連續竊盜，累犯，處有期徒刑柒月，並應於刑之執行前令入勞動處所強制工作
年。扣案機車鑰匙壹支沒收。
    事  實
一、乙○○素行不良，有竊盜之習慣，其中曾於：１、民國八十七年間，因犯搶奪及
    竊盜罪，經臺灣高雄地方法院以八十七年度訴字第二四五四號案件分別判處有期
    徒刑二年及八月，應執行有期待刑二年四月確定，而於九十一年四月二十二日執
    行完畢；２、復於八十九年間，再犯搶奪及竊盜罪，經臺灣高雄地方法院八十九
    年度訴字第二四二六號案件分別判處有期徒刑一年六月及六月，應執行有期徒刑
    一年十月確定；３、再於九十年間，因犯竊盜罪，經臺灣高雄地方法院以九十年
    度易字第一六五九號案件判處有期徒刑四月確定，並與前開臺灣高雄地方法院八
    十九年度訴字第二四二六號案件所宣告之有期徒刑一年六月及六月，經同院九十
    一年度聲字第二九○二號案件裁定應執行有期徒刑二年一月，甫於九十二年十月
    九日縮短刑期假釋出獄（縮刑期滿日期為九十三年四月二十六日），仍不知悔改
    ，竟基於意圖為自己不法所有之概括犯意，連續於：
    （一）九十三年三月十八日下午二時四十分許，在設於高雄市三民區○○○路一
          ○九號之「家樂福大賣場」內，竊取該賣場際列之遊戲機ＧＡＭＥＢＯＹ
          超級組合包一台，價值三千四百九十九元，並於得手後，將之藏置於所帶
          之背包內。惟於離開收銀檯後，為該賣場保全人員攔阻發現後，報警查獲
          上情。
    （二）九十三年三月二十四日下午一時許，行經設於高雄市鼓山區○○○路四○
          三號之四之「琮瑞企業有限公司」（以下簡稱琮瑞公司）大門開啟且無人
          看管，乃進入琮瑞公司內徒手竊取ＭＯＴＯＲＯＬＡ牌行動電話乙具（門
          號為0000000000號），價值達新台幣（下同）三千元。乙○○
          於得手後欲離去之際，為琮瑞公司職員丙○○所發覺，乃報警當場查獲，
          並扣得前揭行動電話一具。
    （三）九十三年六月十二日晚間九時許，乙○○復至高雄市○○區○○街一三八
          號前，以其所有之機車鑰匙一支，竊取謝訪勤所有之車牌號碼ＹＶＶ─二
          ○七號輕型機車一輛，得手後供己騎用。嗣於同年月十三日下午五時三十
          分許，乙○○騎乘上開機車行經高雄市○○區○○路與中華路口時，為警
          查獲，並扣得其所有供行竊機車所用之鑰匙一支。
二、案經高雄市政府警察局鼓山分局、高雄市政府警察局三民第一分局報告臺灣高雄
    地方法院檢察署檢察官偵查起訴及請求併辦。
    理  由
一、按審判期日，應傳喚被害人或其家屬並予陳述意見之機會。但經合法傳喚無正當
    理由不到場，或陳明不願到場，或法院認為不必要或不適宜者，不在此限。刑事
    訴訟法第二百七十一條第二項定有明文。查本件被害人謝訪勤及琮瑞公司、家樂
    福大賣場所失竊之財物均業經被害人領回，此有贓物認領保管收據三紙在卷可稽
    。故本院認本件尚無傳喚被害人到庭陳述意見，而徒增被害人往返勞累之必要，
    爰依刑事訴訟法第二百七十一條第二項但書之規定，不於審判期日傳喚上開被害
    人到庭陳述意見，核先敘明。
二、右揭犯罪事實，業經被告乙○○坦承不諱，核與被害人謝訪勤、證人丙○○、洪
    淑倩於警訊中指述之情節相符，復有贓物認領保管單三紙、照片九張、車輛竊盜
    、車牌失竊資料個別查詢報表─查詢車輛認可資料一紙在卷可稽，復有被告所有
    供竊盜所用之機車鑰匙一支足資佐證，被告犯行，足堪認定。
三、核被告所乙○○所為，係犯刑法第三百二十條第一項之竊盜罪。被告先後多次行
    為，時間緊接，犯罪構成要件相同，顯係基於概括犯意反覆為之，為連續犯，應
    依刑法第五十六條之規定論以一罪，並加重其刑。公訴人雖僅就前開犯罪事實一
    之（一）部分提起公訴，惟按檢察官就犯罪事實一部起訴者，其效力及於全部，
    刑事訴訟法第二百六十七條定有明文。本件被告其餘之竊盜犯罪事實，與前揭論
    罪科刑部分，有連續犯之裁判上一罪關係，是以，本院自應一併加以審判。被告
    曾於九十年間，因犯竊盜罪，經臺灣高雄地方法院以九十年度易字第一六五九號
 案件判處有期徒刑四月確定，並與前經臺灣高雄地方法院八十九年度訴字第二四
    二六號案件所宣告之有期徒刑一年六月及六月，經同院九十一年度聲字第二九○
    二號案件裁定應執行有期徒刑二年一月，甫於九十二年十月九日縮短刑期假釋出
    獄，而於九十三年四月二十六日縮刑期滿執行完畢。按假釋中因故意更犯罪，受
    有期徒刑上刑之宣告者，撤銷其假釋，刑法第七十八條第一項定有明文。惟同條
    第二項規定：「前項犯罪，其起訴及判決確定在假釋期滿前者於假釋期滿六月以
    內，仍撤銷其假釋；其判決確定在假釋期滿後者，於確定後六月以內，撤銷之。
    」故撤銷假釋，必須再犯罪，其犯罪、起訴均在假釋中始可。如犯罪在假釋中，
    而起訴及判決確定已在假釋期滿後者，即不得撤銷假釋（最高法院八十六年度台
    非字第四二號判決參照）。次按連續行為之終了，在另一犯罪之有期徒刑執行完
    畢後五年以內者，自仍無解於累犯之成立（最高法院三十三年上字第一五七七號
    判例參照）。本件起訴繫屬於本院之時間係九十三年五月四日，此有本院刑事科
    收文章足憑，係在前開假釋期滿後，自不得撤消銷其假釋，此時依刑法第七十九
    條第一項之規定，在有期徒刑所餘刑期內未經撤銷假釋者，其未執行之刑，以已
    執行論。故被告前開連續竊盜之行為時間，雖分別係於九十三年三月十八日、同
    年三月二十四日及同年六月十三日，其中第一、二次竊盜犯罪時間係在假釋期間
    內，第三次則係在假釋期滿後即有期徒刑執行完畢後五年以內再犯。然被告第三
    次竊盜行為既於有期徒刑執行完畢後五年以內再犯有期徒刑以上之罪，即為累犯
    ，自應依刑法第四十七條之規定遞予加重其刑。爰審酌被告素行不良，前科累累
    ，屢因犯竊盜罪及搶奪罪，經執行完畢後，仍犯本件之罪，顯無悔意，而其不謀
    正途賺取所需，為貪念所引誘，及其所竊物品價值非鉅，犯罪所生損害尚非重大
    等一切情狀，量處如主文所示之刑。扣案之機車鑰匙一支，為被告所有且係供犯
    罪所用之物，此經被告供陳在卷，應依刑法第三十八條第一項第二款之規定沒收
    之。
三、按「十八歲以上之竊盜犯、贓物犯，有左列情形之一者，得於刑之執行前，令入
    勞動場所強制工作：一、有犯罪之習慣者。二、以犯竊盜罪或贓物罪為常業者。
    刑法第八十四條第一項之期間，自前項強制工作執行完畢之日起算。但強制工作
    自應執行之日起經過三年未執行者，自該三年之期間屆滿之日起算」竊盜犯贓物
    犯保安處分條例第三條定有明文。再按強制工作之立法目的，乃旨在對嚴重性職
    業犯罪及欠缺正確工作觀念或無正常工作因而犯罪者，強制其從事勞動，並學習
    一技之長及正確之謀生觀念，祈使其日後重返社會時得以適應。查被告並無正當
    職業，此經被告於警訊中坦承不諱，且曾於：１、八十七年間，因犯搶奪及竊盜
    罪，經臺灣高雄地方法院以八十七年度訴字第二四五四號案件分別判處有期徒刑
    二年及八月，應執行有期待刑二年四月確定，而於九十一年四月二十二日執行完
    畢；２、復於八十九年間，再犯搶奪及竊盜罪，經臺灣高雄地方法院八十九年度
    訴字第二四二六號案件分別判處有期徒刑一年六月及六月，應執行有期徒刑一年
    十月確定；３、再於九十年間，因犯竊盜罪，經臺灣高雄地方法院以九十年度易
    字第一六五九號案件判處有期徒刑四月確定，並與前開臺灣高雄地方法院八十九
    年度訴字第二四二六號案件所宣告之有期徒刑一年六月及六月，經同院九十一年
    度聲字第二九○二號案件裁定應執行有期徒刑二年一月，甫於九十二年十月九日
    縮短刑期假釋出獄（縮刑期滿日期為九十三年四月二十六日），仍不知悔改，又
    再為本件犯行，而連續竊盜三次，顯見其確有竊盜之犯罪習慣，僅藉刑之執行尚
    不足以根絕其惡性，爰依竊盜犯贓物犯保安處分條例第三條第一項第一款之規定
    ，諭知於刑之執行前，令入勞動場所強制工作三年，以資矯治。
據上論斷，應依刑事訴訟法第二百八十四條之一、第二百七十三條之一第一項、第二
百九十九條第一項前段，刑法第三百二十條第一項、第五十六條、第四十七條，罰金
罰鍰提高標準條例第一條前段，竊盜犯贓物犯保安處分條例第三條第一項第一款、第
四條、第五條第一項前段，判決如主文。
本案經檢察官甲○○到庭執行職務。
中      華      民      國      九十三      年    六    月    三十    日
                                      臺灣高雄地方法院刑事第十二庭
                                           法  官   王啟明
右正本證明與原本無異。
如不服本判決，應於判決送達後十日內，向本院提出上訴狀。
                                          書記官    陳寰瑛
中    華    民    國      九十三      年      七      月      一      日
所犯法條：
中華民國刑法第三百二十條第一項
意圖為自己或第三人不法之所有，而竊取他人之動產者，為竊盜罪，處五年以下有期
徒刑、拘役或五百元以下罰金。
